【裁判字號】    99,交聲,2962
【裁判日期】    991222
【裁判案由】    交管條例聲異
【裁判全文】
臺灣板橋地方法院交通事件裁定        99年度交聲字第2962號
原處分機關  臺北市交通事件裁決所
受處分人即
異  議  人  廖雅惠
上列受處分人即異議人因不服臺北市交通事件裁決所於民國99年
9 月20日所為北市裁罰字第裁22-AI0000000號違反道路交通管理
事件裁決書所為處分，經聲明異議，本院裁定如下：
    主  文
異議駁回。
    理  由
一、原處分意旨略以：受處分人即異議人廖雅惠所有之車牌號碼
    2658-UX 號自用一般小客車，於民國99年8 月5 日凌晨1 時
    42分許，行經臺北市○○○○道路（南往北方向，象山隧道
    出口處）以每小時64公里速度行駛，已超越該路段限速，經
    臺北市政府警察局信義分局交通分隊員警舉發「速限50公里
    ，經測時速64公里，超速14公里以上未滿20公里」之違規，
    爰依道路交通管理處罰條例第40條、第63條第1 項第1 款（
    裁決書漏引第1 款，應予補充）規定，處罰鍰新臺幣（下同
    ）1,600 元，並記違規點數1 點。
二、異議意旨略以：伊所有之車牌號碼2658-UX 自小客車於99年
    8 月5 日1 時42分行經信義快速道路象山隧道南往北方向出
    口處，因超速被拍照，伊覺得很冤枉，伊是第一次走象山隧
    道，隧道很長有很多段，隧道內之標誌速限都寫70公里，伊
    並沒有看到出口處有標示速限50公里，道路上也未寫明限速
    50公里，所以伊被拍照取締覺得很莫名奇妙，爰聲明異議云
    云。
三、按行車速度，依速限標誌或標線之規定，道路交通安全規則
    第93條第1 項前段定有明文；次按汽車駕駛人，行車速度，
    超過規定之最高時速，或低於規定之最低時速，除有第43條
    第1 項第2 款情形外，處1,200 元以上2,400 元以下罰鍰，
    並記違規點數1 點，道路交通管理處罰條例第40條、第63條
    第1 項第1 款分別定有明文。
四、經查：
（一）受處分人即異議人廖雅惠駕駛車牌號碼2658-UX 號自用一
      般小客車，於99年8 月5 日凌晨1 時42分許，行經臺北市
      ○○○○道路（南往北象山隧道出口處），經警測速照相
      測得行速64公里，超速14公里之事實，有臺北市政府警察
      局99年8 月19日北市警交大字第AI0000000 號舉發違反道
      路交通管理事件通知單1 紙及採證照片1 幀附卷可佐，且
      為異議人所不否認，故堪認異議人於前揭時、地確有行車
      超速之違規事實。
（二）按對於行車速度車超過規定之最高速限或低於規定之最低
      速限之違規行為，採用固定或非固定式科學儀器取得證據
      資料證明者，於一般道路至少於100 公尺處，於高速道路
      、快速公路需至少於300 公尺前，明顯標示之，道路交通
      管理處罰條例第7 條之2 第3 項定有明文。經查，系爭舉
      發違規地點測速照相桿前約330 公尺處，已設有「常有測
      速照相請依速限行駛」告示牌及最高速限50公里之號誌，
      地面亦繪有最高速限50公里之標示，且信義快速道路象山
      隧道內出口處前（南往北方向上方）亦懸有行車時速限制
      「50公里」及「前有彎道減速慢行」標誌，地面並繪有最
      高速限50公里之標示，足供提醒用路人注意前方有測速照
      相設施，並應依速限標誌行駛等情，有臺北市政府警察局
      信義分局99年10月14日北市警信分交字第09932713500 號
      函復說明詳實，並有系爭信義快速道路象山隧道出口處（
      南往北方向）速限標誌及告示牌相關位置照片2 幀存卷可
      查，足見本件固定式測速照相桿拍照採證之地點，符合前
      揭規定，異議人忽略此節，猶辯稱於該路段未見最高速限
      50公里之警示標誌云云，顯無足採。
五、綜上所述，異議人於前述時間、地點，駕駛車輛超速行駛之
    交通違規事實已臻明確，原處分機關依道路交通管理處罰條
    例第40條、第63條第1 項第1 款，裁處異議人罰鍰1,600 元
    ，並記違規點數1 點，核無不當，本件異議為無理由，應予
    駁回。
據上論斷，應依道路交通事件處理辦法第18條，裁定如主文。
中    華    民    國    99    年    12    月    22    日
                      交通法庭法  官  俞秀美
上列正本證明與原本無異。
如不服本裁定，應於裁定送達後五日內敘明抗告理由，向本院提
出抗告狀。
                              書記官  謝怡貞
中    華    民    國    99    年    12    月    23    日

司法院資訊處製作；財團法人民間司法改革基金會備份。
